

### Carlos Alberto Guzmán Yara

**\** 3045703682 **\** 3102198254

carlos.guzman93@live.com

**♀** Carrera 46 A # 75 - 24

#### Perfil laboral

# Técnico en desarrollo y mantenimiento de software

Me considero una persona proactiva y perseverante, orientado al alcance de objetivos. Con facilidades para el trabajo en equipo, soy una persona altamente comprometida y disciplinada, tengo experiencia en el diseño de contenidos digitales, he trabajado en equipos de desarrollo de software en la industria nacional, desarrollo en lenguajes de programacion, como Python, Php, Javascript y MySql.

### Experiencia laboral

#### Desarrollador web

Alta montaña Abril 2020 - Agosto 2021

Bogotá - Colombia

Sector: Comercialización de partes y accesorios

Era la persona encargada de realizar el mantenimiento del sitio web, y realizar el mantenimiento y actualización periódicamente del sitio web además de la creación de bot's para canales de redes sociales cómo Telegram y WhatsApp todo esto desde la planificación, desarrollo y puesta en marcha de los sistemas, adicional a la creación de la respectiva documentación para los encargados de ventas quiénes eran los encargados de gestionar las herramientas por mi creadas.

## Desarrollador web

Stell technologies Noviembre 2018 - Diciembre 2019

Bogotá - Colombia

Sector: Productores y distribuidores de software

Me encargaba de la maquetación y creación de interfaces gráficas de usuario, como paneles de administración, Landing Page e ecommerce, posteriormente las desarrollaba usando tecnologías para el desarrollo FrontEnd como Html, Css, Javascript y React según los requerimientos de cada cliente en concreto, también era el encargado del modelado de bases de datos NoSql para su posterior implementación dentro de los proyectos para los cuales era asignado, utilizando metodologías como Scrum para centrarme en las actividades que merecían un foco especial y darles un tratamiento y o desarrollo más oportuno.

$\overline{}$				- 1			
E	C'	ŀ١	11	а	1	$\cap$	C
_	<b>.</b>	ы	ш	u	л.	u	a

#### Formación académica

# Tecnologo

Sena Abril 2009 - Junio 2011

### **Bachillerato**

Instituto teresa camacho de suárez Enero 1998 - Julio 2009

## Estudios complementarios

# Manejo de herramientas de ofimatica

Compusis de colombia Marzo 2017 - Junio 2017

### Desarrollador web

Nextu Febrero 2014 - Septiembre 2016

#### **Idiomas**

# Inglés

Porcentaje de dominio: 40%

#### Habilidades

• Trabajo en equipo

Css3

Pensamiento crítico

Html5

Comunicación oral y escrita

MySql

• Figma

Javascript

#### **Redes Sociales**

• Facebook https://www.facebook.com/carlos.guzman9377

#### Anexos

### Portafolio en línea

https://www.xer.com.co

Python

Programación

